臺灣桃園地方法院刑事判決　　　　　　95年度訴字第2485號
公　訴　人　臺灣桃園地方法院檢察署檢察官
被　　　告　甲○○
選任辯護人　林耀泉律師
　　　　　　林蓓珍律師
　　　　　　廖于清律師
上列被告因妨害自由等案件，經檢察官提起公訴（九十五年度偵
字第五一○七號），被告於準備程序進行時，就被訴事實為有罪
之陳述，經本院告知其簡式審判程序之旨，聽取檢察官及當事人
意見後，本院合議庭裁定由受命法官獨任依簡式審判程序審理，
檢察官復聲請改依協商程序而為判決，茲判決如下：
    主      文
甲○○意圖為自己不法之所有，以恐嚇得財產上不法之利益，處
有期徒刑貳年。緩刑伍年。
    事實及理由
一、甲○○與何素蘭係夫妻關係，甲○○因認何素蘭與乙○○有
    曖昧關係存在，心中甚感不悅，竟與蔡志鋒（另案偵辦中）
    及姓名年籍不詳綽號「文龍」之成年男子，共同基於剝奪人
    之行動自由及意圖為自己不法所有之犯意聯絡，先由甲○○
    委請不知情之林昌銘探詢何素蘭與乙○○之行蹤，於民國九
    十四年八月十六日下午六時許，林昌銘探知乙○○駕駛車牌
    號碼二九七○－ＧＵ號自用小客車，附載何素蘭至桃園縣龜
    山鄉○○○路五十六號之松鶴汽車旅館（下稱松鶴旅館）內
    休息，林昌銘立即告知甲○○上情後，甲○○即與「文龍」
    共同搭乘由蔡志鋒所駕駛之車牌號碼不詳之銀色廂型車至松
    鶴旅館等候。嗣於同日晚間七時五十分許，在乙○○駕駛前
    開自用小客車附載何素蘭，正欲離開松鶴旅館之際，蔡志鋒
    即將其所駕銀色廂型車停放在松鶴旅館車道內，阻擋乙○○
    所駕駛之車輛離去，甲○○乃上前將何素蘭拉下車，進入車
    內毆打乙○○，致乙○○受有頭皮及頸之挫傷等傷害（傷害
    部分未據告訴），蔡志鋒隨後進入乙○○所駕車輛內之後座
    ，徒手自乙○○後方勒住其脖子，以此方式剝奪其行動自由
    ，並強制乙○○將其所駕駛之車輛開往桃園縣龜山鄉○○○
    路三六五號旁之黃昏市場後方之貨櫃屋；嗣乙○○至該貨櫃
    屋後，甲○○即命乙○○脫光衣服，並自慰，惟乙○○不從
    ，甲○○即毆打乙○○，且恫稱：「你要拿多少錢出來解決
    ，今天不把事情解決，等一下就要脫掉你的衣服，再灑些蜜
    糖在身上，並綁在樹上。…拿出新臺幣（下同）三百萬元出
    來，給其他兄弟，不然這些兄弟怎麼解決」等語，致使乙○
    ○心生畏懼，復由蔡志鋒與綽號「文龍」之成年男子強押乙
    ○○進入車號二九七○－ＧＵ號自用小客車內，而強制乙○
    ○駕駛該車至桃園縣龜山鄉○○○路五四一號的阿順海產店
    。在阿順海產店內，甲○○復向乙○○恫稱：「要簽下三百
    萬元之借據，今天一定要拿到十萬元，要不然不放你走、要
    打你、把你丟到深山裡」等語以此脅迫之方式，致使乙○○
    心生畏懼，而簽下無義務之三百萬元借據，並於同日晚間八
    時某刻許，撥打電話給其妻子黃淑芬，向黃淑芬表示：其被
    押，趕快領出十萬元等語，使黃淑芬聽從乙○○指示由其郵
    局帳戶戶頭內提領十萬元，並於翌日（十七）凌晨零時十分
    許，在乙○○指示下將錢帶至臺北縣新莊市○○路○段六十
    五號之玉山銀行北新莊分行（下稱玉山銀行）前，交予坐在
    銀色箱型車上的乙○○後，由乙○○再轉交給綽號「文龍」
    之男子而得手。乙○○其後被帶回阿順海產店，甲○○始准
    許其駕駛車號二九七○－ＧＵ號自用小客車離去而獲釋。案
    經乙○○報警處理，循線查獲。
二、證據：
（一）被告甲○○於本院審理時之自白。
（二）證人乙○○、何素蘭、林昌銘、黃淑芬、孫佳玲、秘密證
      人Ａ1於警詢及檢察官偵查中所為之證述及證人高惠靜於
      檢察官偵查中所為之證述。
（三）耕莘醫院永和分院九十四年八月十七日出具之診斷證明書
      一紙、黃淑芬所有之中華郵政存簿儲金簿影本一份。
（四）臺灣高等法院被告前案紀錄表一紙、九十六年一月二日和
      解書一份。
三、本件被告甲○○就本案犯罪事實已認罪，檢察官與被告甲○
    ○於審判外達成協商之合意，合意內容為被告甲○○願受有
    期徒刑二年，緩刑五年。經查，上開協商合意並無刑事訴訟
    法第四百五十五條之四第一項所列情形之一，檢察官聲請改
    依協商程序而為判決，本院爰不經言詞辯論，於協商合意範
    圍內為協商判決，合予敘明。
四、應適用之法條：修正後刑法第二條第一項前段、第二十八條
    、第七十四條第一項第一款，修正前刑法第三百零二條第一
    項、第三百四十六條第一項、第五十五條，刑法施行法第一
    條之一第一項、第二項前段，逕以判決處如主文所示之刑。
五、附記事項：
    按刑法第三百零二條之妨害自由罪，係妨害他人自由之概括
    括規定，故行為人具有一定之目的，以非法方法剝奪人之行
    動自由者，除法律別有處罰較重之規定（例如略誘及擄人勒
    贖等罪），應適用各該規定處斷外，如以使人行無義務之事
    ，或妨害人行使權利為目的，而其強暴脅迫已達於剝奪人行
    動自由之程度，即祇成立本罪，不應再依同法第三百零四條
    論處。誠以此項使人行無義務之事，或妨害人行使權利之低
    度行為，應為剝奪人之行動自由高度行為吸收，不能以其目
    的在使人行無義務之事，或妨害人行使權利，認係觸犯刑法
    第三百零二條第一項及第三百零四條第一項之二罪名，依同
    法第五十五條，從一重處斷。且刑法第三百零二條第一項之
    法定刑，既較第三百零四條第一項為重，則以私行拘禁之方
    法妨害人自由，縱其目的使人行無義務之事，或妨害人行使
    權利，仍應逕依第三百零二條第一項論罪，並無適用第三百
    零四條第一項之餘地（最高法院二十九年上字第二三五九、
    三七五七號判例參照）。是被告於剝奪被害人乙○○行動自
    由期間，並強逼其簽下三百萬借據、責令其打電話告訴妻子
    黃淑芬領錢之行為，應視為剝奪他人行動自由之部分行為，
    則強制使人行無義務部分，自應包攝於妨害自由之一部分，
    依前開說明，均不另論罪，公訴人求科以刑法第三百零四條
    第一項強制罪，尚有未洽，附此敘明。
六、協商判決除有刑事訴訟法第四百五十五條之四第一項第一款
    於本訊問程序終結前，被告撤銷協商合意或檢察官撤回協商
    聲請者；第二款被告協商之意思非出於自由意志者；第四款
    被告所犯之罪非第四百五十五條之二第一項所定得以聲請協
    商判決者；第六款被告有其他較重之裁判上一罪之犯罪事實
    者；第七款法院認應諭知免刑或免訴、不受理者情形之一，
    及違反同條第二項「法院應於協商合意範圍內為判決；法院
    為協商判決所科之刑，以宣告緩刑或二年以下有期徒刑、拘
    役或罰金為限」之規定者外，不得上訴。
七、本件如得上訴，而如不服本件判決，得自收受判決送達之日
    起十日內，向本院提出上訴書狀（須附繕本），上訴於第二
    審法院。
本案經檢察官董良造到庭執行職務。
中　　華　　民　　國　　96　　年　　1　　月　　18 　　日
                        臺灣桃園地方法院刑事第十庭
                                法  官  柯姿佐
上正本證明與原本無異。
                                書記官  蔡紫凌
中　　華　　民　　國　　96　　年　　1 　　月　　29　　日
中華民國刑法第346 條（單純恐嚇罪）
意圖為自己或第三人不法之所有，以恐嚇使人將本人或第三人之
物交付者，處6 月以上5 年以下有期徒刑，得併科1 千元以下罰
金。
